【裁判字號】    97,訴,2901
【裁判日期】    970829
【裁判案由】    毒品危害防制條例
【裁判全文】
臺灣板橋地方法院刑事判決              97年度訴字第2901號
公  訴  人  臺灣板橋地方法院檢察署檢察官
被      告  甲○○
上列被告因違反毒品危害防制條例案件，經檢察官提起公訴（97
年度毒偵字第4525號），因被告於準備程序中就被訴事實為有罪
之陳述，經本院合議庭裁定由受命法官獨任進行簡式審判程序，
並判決如下：
    主  文
甲○○施用第一級毒品，累犯，處有期徒刑玖月，扣案之海洛因
貳包（合計驗餘淨重零點壹參公克）沒收銷燬，扣案之上開海洛
因外包裝袋貳只，均沒收；又施用第二級毒品，累犯，處有期徒
刑肆月。應執行有期徒刑壹年，扣案之海洛因貳包（合計驗餘淨
重零點壹參公克）沒收銷燬，扣案之上開海洛因之外包裝袋貳只
，均沒收之。
    事  實
一、甲○○前於民國87年間，因施用毒品案件，經本院以87年度
    毒聲字第2237號裁定送觀察、勒戒後，認有繼續施用毒品之
    傾向，令入戒治處所施以強制戒治，於89年6 月10日強制戒
    治執行完畢，並經臺灣板橋地方法院檢察署檢察官以89年度
    戒毒偵字第552 號為不起訴處分確定；復因施用毒品案件，
    令入戒治處所強制戒治，於91年4 月12日執行完畢出所，並
    經本院以90年度簡字第252 號判處有期徒刑6 月確定；又於
    92年4 月間某日起至同年5 月26日止施用毒品，經本院以92
    年度訴字第2007號判處有期徒刑9 月確定；再因施用毒品案
    件，經本院以95年度簡字第4511號判處有期徒刑4 月確定，
    又因竊盜案件，經本院以95年度簡字第5880號判處有期徒刑
    6 月確定，前開2 罪經本院裁定應執行有期徒刑8 月確定，
    並於96年7 月1 日縮刑期滿執行完畢。詎仍不知悔改，於強
    制戒治執行完畢釋放後5 年內，再犯上開施用毒品案件後，
    基於施用第二級毒品甲基安非他命之犯意，於97年5 月11日
    某時許，在臺北縣五股鄉○○路1 巷2 弄18號之住處（起訴
    書略載為97年5 月13日晚間7 時40分為警採尿前回溯96小時
    內之某時，在不詳處所），以置入甲基安非他命於玻璃球上
    燒烤產生煙霧之方式施用第二級毒品甲基安非他命1 次。甲
    ○○復另行起意，基於施用第一級毒品海洛因之犯意，於97
    年5 月13日上午10時許，在上址，以針筒注射稀釋後之海洛
    因之方式，施用海洛因1 次。嗣於同年月13日晚間6 時30分
    許，在臺北縣三重市○○路○段420 號前（起訴書誤載為上
    址住處內），為警查獲，並扣得海洛因2 包（合計淨重0.13
    20公克，取樣0.0020公克鑑定，餘0.13公克），且經警採其
    尿液採驗後，呈甲基安非他命及嗎啡陽性反應，始查悉上情
    。
二、案經臺北縣政府警察局海山分局報告臺灣板橋地方法院檢察
    署檢察官偵查起訴。
    理  由
一、上揭施用第一級毒品海洛因、第二級毒品甲基安非他命各 1
    次之事實，業據被告甲○○於本院審理時坦承不諱，而被告
    為警查獲時採集之尿液，經送驗結果呈嗎啡及甲基安非他命
    陽性反應，此有臺灣檢驗科技股份有限公司 CH/2008/50406
    號濫用藥物檢驗報告及臺北縣政府警察局海山分局毒品案件
    尿液檢體編號及姓名對照表各1 份在卷可佐，另有海洛因 2
    包（合計淨重0.1320公克，取樣0.0020公克鑑定，餘0.13公
    克）扣案可佐，被告上開自白與事實相符，堪信其為真實。
    又被告前於87年間，因施用毒品案件，經本院以87年度毒聲
    字第2237號裁定送觀察、勒戒後，認有繼續施用毒品之傾向
    ，令入戒治處所施以強制戒治，於89年6 月10日強制戒治執
    行完畢，並經臺灣板橋地方法院檢察署檢察官以89年度戒毒
    偵字第552 號為不起訴處分確定；復因施用毒品案件，令入
    戒治處所強制戒治，於91年4 月12日執行完畢出所，並經本
    院以90年度簡字第252 號判處有期徒刑6 月確定；又於92年
    4 月間某日起至同年5 月26日止施用毒品，經本院以92年度
    訴字第2007號判處有期徒刑9 月確定；再因施用毒品案件，
    經本院以95年度簡字第4511號判處有期徒刑4 月確定，有臺
    灣高等法院被告前案紀錄表1 份附卷可佐，其於強制戒治執
    行完畢釋放後5 年內，再犯上開施用毒品案件後，再為本件
    施用毒品犯行，應可認定。本案事證明確，被告犯行洵堪認
    定，應予依法論科。
二、核被告甲○○所為，係犯毒品危害防制條例第10條第1 項之
    施用第一級毒品罪、同條第2 項之施用第二級毒品罪。被告
    施用前後分別持有海洛因、甲基安非他命之低度行為，應分
    別為施用海洛因、甲基安非他命之高度行為所吸收，不另論
    罪。被告所犯上開2 罪，犯意各別，罪名不同，應分論併罰
    。又被告前因施用毒品案件，經本院以95年度簡字第4511號
    判處有期徒刑4 月確定，又因竊盜案件，經本院以95年度簡
    字第5880號判處有期徒刑6 月確定，前開2 罪經本院裁定應
    執行有期徒刑8 月確定，並於96年7 月1 日縮刑期滿執行完
    畢，有臺灣高等法院被告前案紀錄表1 份附卷可稽，其受有
    期徒刑之執行完畢，於5 年內故意再犯本件有期徒刑以上之
    2 罪，均為累犯，爰依刑法第47條第1 項規定分別加重其刑
    。爰審酌被告之前科紀錄、犯罪手段、生活狀況、高中肄業
    之智識程度、施用毒品係對自己身體之殘害，及其犯罪後均
    坦承犯行之態度等一切情狀，分別量處如主文所示之刑，併
    定其應執行之刑。
三、扣案之白色粉末2 包（合計淨重0.1320公克，取樣0.0020公
    克鑑定，餘0.13公克），均為第一級毒品海洛因，有交通部
    民用航空局航空醫務中心航藥鑑字第0973622 號毒品鑑定書
    1 份附卷可憑，均應依毒品危害防制條例第18條第1 項前段
    規定，沒收銷燬之，又包裝上開海洛因之外包裝袋2 只，並
    非不可與毒品分離，均係用於包裹毒品，防止其裸露、潮濕
    ，便於攜帶施用，認均係被告所有，且供其施用毒品所用之
    物，均應依刑法第38條第1 項第2 款規定，宣告沒收。
據上論斷，應依刑事訴訟法第273 條之1 第1 項、第299 條第 1
項前段，毒品危害防制條例第10條第1 項、第2 項、第18條第 1
項前段，刑法第11條前段、第47條第1 項、第38條第1 項第2 款
、第51條第5 款，判決如主文。
本案經檢察官陳旻源到庭執行職務。
中    華    民    國    97    年    8     月    29    日
                  刑事第十三庭  法  官  俞秀美
以上正本證明與原本無異。
如不服本判決，應於判決送達後10日內向本院提出上訴狀（應附
繕本）。
                                書記官  謝怡貞
中    華    民    國    97    年    8     月    29    日
附錄本案論罪科刑之法條：
毒品危害防制條例第10條
施用第一級毒品者，處 6 月以上 5 年以下有期徒刑。
施用第二級毒品者，處3 年以下有期徒刑。


司法院資訊處製作；財團法人民間司法改革基金會備份。
